臺灣新竹地方法院交通事件裁定　96年度交聲字第211號
原處分機關　交通部公路總局新竹區監理所新竹市監理站
異　議　人
即受處分人　甲○○
上列受處分人因違反道路交通管理處罰條例案件，對於交通部公
路總局新竹區監理所新竹市監理站九十六年五月十一日竹監新四
字第裁五一─Ｅ00000000號所為之違反道路交通管理事
件裁決不服，聲明異議，本院裁定如下：
    主  文
異議駁回。
    理  由
一、本件原處分機關裁決處分意旨略以：異議人於民國九十六年
    一月二十五日下午四時五十五分，在新竹市○○路一七三號
    前，駕駛車牌號碼ＤＡ─六七二五號自用小客車行駛道路時
    ，違規使用手持式行動電話進行撥接，乃經原舉發機關新竹
    市警察局交通隊第一分隊警員乙○○當場攔截製單舉發「使
    用手持式行動電話（撥接）」之違規，惟異議人不服舉發，
    拒絕簽收該舉發機關舉發違反道路交通管理事件通知單，亦
    未於應到案日期前向原處分機關陳述不服舉發，原處分機關
    乃依道路交通管理處罰條例第三十一條之一第一項之規定，
    逕行裁處異議人罰鍰新臺幣（下同）三千元。
二、按受處分人不服道路交通管理處罰條例第八條所定主管機關
    所為之處罰者，得於接到裁決書之翌日起二十日內，向管轄
    地方法院聲明異議；又聲明異議，應以司法狀紙，敘述異議
    之理由，提出於原處分機關為之，道路交通管理處罰條例第
    八十七條第一項、道路交通案件處理辦法第十三條前段分別
    定有明文。查本件裁決係於九十六年五月十六日寄存送達在
    新竹市○○街郵局，而異議人雖迄至九十六年七月十九日始
    具狀聲明異議，有送達證書、聲明異議狀影本在卷足稽。然
　　異議人係於裁決書寄存送達後即向受寄存機關即新竹市○○
　  街郵局領取，而不服裁決，旋於翌日即九十六年五月十七日
    即至原處分機關即交通部公路總局新竹區監理所新竹市監理
    站以書面提出申訴陳述，已據異議人陳述在卷，並有異議人
    提出之交通違規陳述單影本附卷可參，堪認異議人陳稱伊於
    九十六年五月十七日提出之申訴本意即係對本件裁決聲明異
　　議之意等情，應堪足採信。據此，異議人乃於原處分機關移
    送本院裁定補正聲明異議狀前，即於九十六年七月十九日補
    正聲明異議狀，自應認本件聲明異議符合法律上之程序，合
    先敘明。
三、異議人聲明異議意旨略以：異議人於員警舉發時係路邊停車
    拿出行動電話看時間，員警卻誤認異議人撥接電話，且當時
    異議人係停車狀態並未行駛。況異議人提出之通聯紀錄顯示
    原裁決所載違規時間九十六年一月二十五日十六時五十五分
    異議人並未撥打行動電話，員警舉發異議人違規內容係憑空
    捏造。再異議人於九十六年一月二十五日十六時四十九分之
    通聯紀錄一秒鐘，係異議人停車看時間時誤按機鍵所致，並
    非實際撥接通話，爰聲明異議，請撤銷原裁決處分等語。
四、按汽車駕駛人於行駛道路時，使用手持式行動電話撥接或通
    話者，處新臺幣三千元罰鍰，道路交通管理處罰條例第三十
    一條之一第一項定有明文。
五、本院經查原處分機關之裁決處分無誤，據以認定之證據及理
　　由如下：
（一）異議人確有於上揭時、地駕駛車牌號碼ＤＡ─六七二五號
      自用小客車行駛道路時，違規使用手持式行動電話進行撥
      接之違規事實，已據證人即原舉發機關新竹市警察局交通
      隊第一分隊警員乙○○到庭結證稱：「異議人是行駛外側
      第關二車道，外側第一車道有部分空間劃警用停車格，剛
      好在我們交通第一分隊正前面，異議人正停等紅燈，我下
      車經過她車子旁邊，親眼看到異議人拿著手機貼著耳朵，
      我輕敲玻璃，異議人才將手機放下，我當場告知她行駛中
      使用手機違規，請他提出證件，他反應給我感覺他有承認
      ，他告訴我他要接小孩很急說小孩子會找不到人，基於讓
      他方便情況下，我告訴他等一下我會將舉發單開好，請他
      過來拿舉發單，並且我先保留證件，舉發單開好他才回到
      隊部，她一進門就爭辯說雖然有打電話給他女兒但沒有接
      通不算打電話，之後向他解釋這個行為就算是打電話，她
      就改口說他沒有打電話，電話是由我另一位同事去查閱異
      議人通話時間，時間53分是手機上面所顯示的時間，異議
      人就拒絕簽名，並且在現場爭吵一下，還是拒絕收取舉發
      單，之後我就按照程序處理。（異議人去接小孩回到部隊
      時你已經將舉發單開好？）是。（違規事實你當時填載哪
      些內容？）我一開始填載使用行動電話撥接，後來異議人
　    到隊部之後經同事查閱異議人手機之後再補填經查閱其手
      機16：53分撥打其女兒之內容。（補填撥給其女兒內容為
      何知道？）異議人一進門就說她是打給他女兒，但沒有接
　    通，所以不算打電話，因此我們才如此記載。．．．（確
      實有親眼看到異議人將手機貼在耳朵通話情形？）是。確
      實有看到。（你當時下車時，看到她拿手機貼在耳朵時，
      距離她多遠？）我下車要走進去，經過他車身，距離車身
      不到半公尺。（你下車經過她車子的時候是走他車子前面
      或後面？）後面。（你是否認識異議人？）不認識。（與
      他有無過節？）無」等情明確，參以原舉發機關新竹市警
      察局交通隊第一分隊警員乙○○製單舉發之新竹市警察局
      舉發違反道路交通管理事件通知單違規事實欄確明確載明
      ：「使用手持式行動電話（撥接）」等語，並明顯於上開
      事項載明後再補註：「經查閱其手機16:53分撥給其女兒
      」等語，復於收受通聯者簽章欄載明：「拒簽收，已告知
      應到案時地」等情，經核均與證人即警員乙○○所為之上
      開證述情節相符，有新竹市警察局舉發違反道路交通管理
      事件通知單影本在卷可稽，且觀諸證人即警員乙○○與異
      議人素不相識，自更不可能有任何夙怨，此亦為異議人所
      不否認，故證人即警員乙○○自斷無可能甘冒偽證重罪而
      刻意誣陷或故為不利於異議人之證述。據此，在在均足徵
      證人即警員乙○○上開所為證述應確係屬實，堪足採信。
（二）再者，異議人於九十六年五月十七日之交通違規陳述單亦
      自承：「本人在停等紅綠燈時．．．被員警誤認為撥打電
      話」等情，更足徵證人即警員乙○○上開證述異議人係在
      停等紅燈時撥接行動電話一節，確與事實相符，且亦足證
      異議人辯稱伊當時係在路邊停車狀態云云，乃係事後狡辯
      之詞，不足採信。此外，異議人所使用之門號0000000000
      號行動電話確有於通聯紀錄所載九十六年一月二十五日十
      六時四十九分四十秒撥接發話予門號0000000000號行動電
      話通聯一秒之紀錄，而在此之前、後各別最近之通聯紀錄
      則分別為九十六年一月二十五日八時四十一分、九十六年
      一月二十五日十七時三十八分，且通聯之對象均非門號00
      00000000號行動電話，有異議人所使用之門號0000000000
      號行動電話通聯紀錄在卷可稽。而異議人亦自承門號0000
      000000號行動電話確為伊女兒所使用，伊當時確係要去接
      小孩等情屬實，故異議人倘未將通聯對象係伊女兒一節告
      知證人即警員乙○○，證人即警員乙○○如何得知並於舉
      發違反道路交通管理事件通知單違規事實欄補註：「經查
      閱其手機16:53分撥給其女兒」等情，此亦足堪認證人即
      警員乙○○所為上開不利於異議人之證述確非虛妄。況觀
      諸異議人於聲明異議狀亦載明：「96年1月25日16點49分
      之時，於通話紀錄表所列僅一秒鐘之通聯紀錄，係原告（
      按即異議人）於停車看時間時誤按機鍵所致」等情，亦足
      徵異議人亦不否認確有以其所使用之門號0000000000號行
      動電話按鍵撥接門號0000 000000號行動電話通聯一秒之
      情事，而參諸撥接行動電話通聯時，按諸常情，開始通聯
      前率皆須經鈴響等候受話對象接聽之時間，此時間迨須數
      秒不等之時間，故異議人以其所使用之門號0000000000號
      行動電話按鍵撥接門號0000000000號行動電話通聯時間雖
      僅一秒，然自撥接後迄至受話對象接聽，此期間應至少有
      數秒鐘以上之時間，此亦核與證人即警員乙○○證述：「
      我下車經過她車子旁邊，親眼看到異議人拿著手機貼著耳
      朵，我輕敲玻璃，異議人才將手機放下」等情大致相符，
      顯然異議人確係以其所使用之門號0000000000號行動電話
      撥接其女之門號0000000000號行動電話，迨鈴響後其女甫
      受話接聽時，適為證人即警員乙○○發現輕敲車窗玻璃，
      其乃不顧其女已接聽，而急將已撥接通聯之行動電話取下
      關閉通聯無訛。再異議人雖辯稱伊係欲看時間而誤按機鍵
      通聯云云，然被告係駕駛自用小客車行駛中，而衡諸常情
      ，一般自用小客車駕駛座前均有時間、收音機顯示儀錶板
      ，且二者迥異，衡情應不可能隸屬同一儀錶板，故異議人
      倘須看時間，理應一眼即可看見，殊無多此一舉察看行動
      電話上之時間顯示之必要，是異議人辯稱伊係欲拿行動電
      話看時間云云，即顯與常情有違；又其辯稱伊駕駛之自用
      小客車時間顯示與收音機係同一儀錶板，伊當時在收聽收
      音機，故儀錶板上無時間顯示云云，亦有違常情；況縱然
      異議人係欲察看時間而拿取行動電話，然無論何種行動電
      話，只要一拿起行動電話即可顯示時間，根本無庸碰觸任
      何按鍵，自更無誤觸通話鍵，甚或誤觸撥號鍵之可能，更
      殊難想像誤觸撥號鍵，且於等待受話對象接聽鈴響時間後
      又已接通通聯一秒鐘之可能，是異議人此部分所辯，亦純
      係狡辯之詞，尚難採信。末者，本件裁決及舉發違反道路
      交通管理事件通知單所載異議人違規於行駛道路時使用手
      持式行動電話撥接之時間為九十六年一月二十五日下午四
　    時五十五分，核與舉發違反道路交通管理事件通知單違規
      事實欄補註：「經查閱其手機16:53分撥給其女兒」之時
      間固有二分鐘之差距；且與異議人所使用之門號00000000
      00號行動電話通聯紀錄所載時間有約六分鐘之差距，然異
      議人既已自承確係在證人即警員乙○○舉發時有按鍵撥接
      與其女兒通聯一秒鐘之情事（按異議人雖辯稱係誤按，然
      此係狡辯之詞，不足採信，已如上述），故此時間之差距
      顯然係因證人即警員乙○○所依據之時間與異議人使用之
      行動電話面板顯示之時間有所差距所致（即證人即警員乙
      ○○依據之時間為九十六年一月二十五日下午四時五十五
      分，而嗣後察看異議人使用之行動電話面板顯示之時間則
      為九十六年一月二十五日下午四時五十三分），至異議人
      所使用之門號00 00000000號行動電話通聯紀錄所載之時
      間與異議人使用之行動電話面板所顯示之時間有所差距，
      則更為一般之常態，故此亦均不足採為有利於異議人之認
      定。
（三）綜上，異議人確有於上開時、地駕駛自用小客車行駛道路
      時，使用手持式行動電話進行撥接之違規事實，已堪認定
      。至異議人所辯各節，則均係狡辯卸責之詞，均不足採信
      。
六、綜上所述，異議人確有汽車駕駛人行駛道路時，使用手持式
    行動電話進行撥接之違規，而違反道路交通管理處罰條例第
    三十一條之一第一項規定之事實，已堪認定。據此，原處分
    機關據以裁處異議人罰鍰三千元，即無不合，異議人之異議
    為無理由，應予駁回。
七、據上論斷，應依道路交通案件處理辦法第十九條，裁定如主
　　文。
中　　華　　民　　國　九十六　年　　八　　月　二十八　日
                            　　臺灣新竹地方法院交通法庭
                                　　法　  官  汪　銘  欽
以上正本證明與原本無異。
如不服本裁定，應於裁定送達後五日內向本院提出抗告狀。
中　　華　　民　　國　九十六　年　　八　　月　二十八　日
                                　　書 記 官  陳　秀　子
